【裁判字號】    95,上訴,358
【裁判日期】    950406
【裁判案由】    偽造文書
【裁判全文】
臺灣高等法院臺南分院刑事判決         95年度上訴字第358號
上  訴  人
即自訴  人  甲○○
被      告  乙○○（警員）
上列上訴人因被告偽造文書案件，不服中華民國九十五年二月廿
一日台灣台南地方法院第一審判決（九十五年度自字第八號），
提起上訴，本院判決如下：
    主  文
上訴駁回。
    理  由
一、按提起自訴，應委任律師行之；又自訴人未委任代理人，法
    院應定期間以裁定命其委任代理人，逾期仍不委任者，應諭
    知不受理之判決，刑事訴訟法第三百十九條第二項、第三百
    二十九條第二項，分別定有明文。
二、查本件自訴人提起自訴，未依前開規定，委任律師為自訴代
    理人，經原審於民國（下同）九十五年一月十三日裁定命自
    訴人於送達後十日內，補正上開欠缺，該裁定書正本，已於
    九十五年一月廿七日送達於自訴人，並由自訴人本人收受，
    有送達證書在卷可稽（詳原審卷七頁），惟自訴人並未依法
    補正委任律師為代理人，其自訴程序違背規定，洵堪認定。
三、原審據此，不經言詞辯論，判決本件自訴不受理，本院經核
    ，尚無不合。至於上訴意旨以：依最高法院九十三年台上字
    一○七三號判決謂，基於公權力所為行政處分，例如沒收駕
    照，非經監理機關，撤銷駕照資格確定，均有效存在。基此
    ，警察並非監理機關，自不可認定自訴人駕照無效，而擅自
    沒收，否則設立監理站何用！且依民法第一四八條規定：權
    利之行使，不得以損害他人為主要目的。依此，本件被告沒
    收自訴人駕照，應予嚴懲，並應為實體判決等語，而指摘原
    判決不當云云。
四、經查，本件自訴人於八十九年一月十四日下午三時三分許，
    駕駛機車，行經台南市○○路與長榮路時，因未領用牌照行
    駛道路及所持駕照逾期，而為台南市警察局警員依法舉發，
    並代為保管自訴人駕照等情，有台南市警察局八十九年一月
    十四日舉發違反道路交通管理事件通知單在卷可憑（詳原審
    卷二頁）。則自訴人上訴意旨指，台南市警察局無故沒收其
    駕照云云，核與事實不符。又自訴人於原審提起自訴，因未
    委任律師為自訴代理人，經原審依法裁定命補正，未按期補
    正，而為原審以自訴程式違背規定，判決自訴不受理。故本
    件原判決未予實體判決，於法核無不合。綜上所述，本件自
    訴人上訴意旨，指摘原判決未予實體判決，經核難認有理由
    ，應予駁回，並不經言詞辯論為之。
據上論斷，應依刑事訴訟法第三百六十八條、第三百七十二條，
判決如主文。
中    華    民    國    95    年    4     月    6     日
                  刑事第六庭  審判長法  官  蔡  崇  義
                                    法  官  吳  永  宋
                                    法  官  董  武  全
以上正本證明與原本無異。
如不服本判決，應於收受本判決後十日內向本院提出上訴書狀。
其未敘述上訴理由者並得於提起上訴後十日內向本院補提理由書
狀（均須按他造當事人之人數附繕本）「切勿逕送上級法院」。
                                    書記官  許  美  惠
中    華    民    國    95    年    4     月    6     日


司法院資訊處製作；財團法人民間司法改革基金會備份。
